【裁判字號】    90,易,208
【裁判日期】    900410
【裁判案由】    妨害家庭
【裁判全文】
臺灣雲林地方法院刑事判決                            九十年度易字第二八號
    公  訴  人  臺灣雲林地方法院檢察署檢察官
    被      告  甲○○
                丙○○
右列被告等因妨害家庭案件，經檢察官提起公訴（九十年度偵字第七一六號），本院
判決如左：
    主  文
甲○○連續與有配偶之人相姦，處拘役伍拾玖日，如易科罰金，以佰元折算壹日。
丙○○公訴不受理。
    事  實
一、丙○○原係乙○○之夫，為有配偶之人，夫妻感情不睦。甲○○明知丙○○係有
    配偶之人，竟基於概括犯意，自民國八十九年十二月中旬起，至九十年一月初止
    ，在雲林縣斗六市○○街三九號七樓之二四號套房之甲○○租處，連續與丙○○
    發生性行為，約一星期一次。嗣於九十年二月九日下午一時五十分許，在上址為
    警查獲。
二、案經乙○○告訴雲林縣警察局斗六分局報告臺灣雲林地方法院檢察署檢察官偵查
    起訴。
    理  由
甲、有罪部分
一、訊據被告甲○○矢口否認右揭犯行，辯稱：伊並未與被告丙○○同居，亦未發生
    過性關係，伊在警訊及偵查中承認有同居是故意要氣告訴人乙○○云云。然查：
    右揭犯罪事實業據被告甲○○於警訊偵查中坦承不諱，核與被告丙○○所供相符
    ，並據告訴人指訴明確。九十年二月九日查獲當日，在上開套房內並有被告二人
    之內衣褲掉掛晾曬於一處，有現場照片附卷可參，均足明被告二人於警訊偵查中
    自白之真實性。被告甲○○雖於偵查中供稱：於八十九年十二月初開始同居云云
    ，惟被告丙○○及告訴人均陳稱：係在八十九年十二月中旬開始同居等語無誤，
    自應認被告甲○○、丙○○同居發生相姦事實，係始於八十九年十二月中旬無疑
    。至於被告丙○○於本院審理中改稱：並未與被告甲○○同居或發生性關係云云
    ，顯係迴護被告甲○○之詞，當不足採。本件事證明確，被告甲○○犯行堪以認
    定，自應依法論科。
二、核被告甲○○所為，係犯刑法第二百三十九條之相姦罪。被告甲○○先後多次犯
    行，時間緊接，觸犯犯罪構成要件相同之罪名，顯係基於概括犯意而為，應依連
    續犯規定論以一罪，並加重其刑。爰審酌被告甲○○前無犯罪紀錄，有台灣雲林
    地方法院檢察署刑案資料查註紀錄表在卷足稽，素行良好，犯後雖矢口否認犯行
    ，但意在爭執民事損害賠償部分之責任，此觀其於警訊偵查中均坦白犯罪即明，
    不能謂其犯後態度不佳，又因被告丙○○與告訴人夫妻原已感情不睦，為被告丙○○與告訴人陳述一致，被告丙○○與被告甲○○同居之事，尚難全盤指摘於被
    告甲○○一人等一切情狀，量處如主文所示之刑，並諭知易科罰金之折算標準。
三、按九十年一月十日經總統公佈之刑法第四十一條第一項規定：「犯最重本刑為五
    年以下有期徒刑以下之刑之罪，而受六個月以下有期徒刑或拘役之宣告，因身體
    、教育、職業、家庭之關係或其他正當理由，執行顯有困難者，得以一元以上三
    元以下折算一日，易科罰金，但確因不執行所宣告之刑，難收矯正之效，或難以
    維持法秩序者，不在此限。」，並於同年月十二日生效施行，被告甲○○於行為
    後法律有變更，裁判時之法律較有利於行為人，應適用裁判時法律，附此敘明。
乙、公訴不受理部分
一、按告訴乃論之罪，告訴人於第一審辯論終結前得撤回其告訴，又告訴經撤回者，
    應諭知不受理之判決，刑事訴訟法第二百三十八條第一項、第三百零三條第三款
    定有明文。
二、查本件告訴人告訴被告丙○○妨害家庭案件，起訴書認被告丙○○係觸犯刑法第
    二百三十九條之罪，依同法第二百四十五條第一項之規定，須告訴乃論。茲據告
    訴人撤回對被告丙○○之告訴，有撤回告訴狀一份在卷可徵，依照首開說明，被
    告丙○○部分，爰不經言詞辯論，逕為公訴不受理之諭知。
據上論斷，應依刑事訴訟法第二百九十九條第一項前段、第三百零三條第三款、第三
百零七條，刑法第五十六條、第二條第一項前段、第二百三十九條、第四十一條第一
項前段，罰金罰鍰提高標準條例第一條前段、第二條，判決如主文。
中      華      民      國    九十      年      四      月      十      日
                                        臺灣雲林地方法院刑事第一庭
                                            法  官  侯  廷  昌
右正本證明與原本無異。
如不服本判決，應於判決送達後十日內向本院提出上訴狀( 應附繕本 )。
                                            書記官  李  清  龍
中      華      民      國    九十      年      四      月      十      日
刑法第二百三十九條
有配偶而與人通姦者，處一年以下有期徒刑。其相姦者亦同。


司法院資訊處製作；財團法人民間司法改革基金會備份。
